臺灣高雄地方法院刑事判決　　　　　　　　　　　　九十一年度訴字第一九六五號
　　公　訴　人　臺灣高雄地方法院檢察署檢察官
　　被　　　告　甲○○
右列被告因違反毒品危害防制條例案件，經檢察官提起公訴（九十一年度毒偵緝字第
二五三號），及移送併辦（九十一年度毒偵字第二六四二號），本院判決如左：
    主  文
甲○○連續施用第一級毒品，處有期徒刑柒月；扣案之殘存第一級毒品海洛因之夾鏈
袋參個及殘存第一級毒品海洛因之夾鏈袋貳個，均沒收銷燬之。又連續施用第二級毒
品，處有期徒刑肆月。應執行有期徒刑拾月；扣案之殘存第一級毒品海洛因之夾鏈袋
參個及殘存第一級毒品海洛因之夾鏈袋貳個，均沒收銷燬之。
    事  實
一、甲○○前因施用毒品案件，經依台灣高雄地方法院以九十年度毒聲字第三七○八
    號裁定送觀察、勒戒後，認無繼續施用毒品之傾向，由台灣高雄地方法院檢察署
    檢察官於民國九十年八月三十日以九十年度毒偵緝字第四六四號、毒偵字第三七
    六四號不起訴處分確定。甲○○復基於施用第二級毒品之概括犯意，自九十一年
    一月十二日凌晨零時四十五分許回溯二十四小時內之某時起至同年六月四日上午
    止，連續在高雄縣美濃鎮美濃國中廁所及高雄縣較偏僻地方等處，每隔約二、三
    日施用乙次，以將安非他命置放在玻璃球內以火燒烤吸食所產生煙霧之方式，施
    用第二級毒品安非他命多次。另基於施用第一級毒品之概括犯意，於九十一年一
    月十二日凌晨零時四十五分許回溯二十六小時內之某時、及於九十一年六月四日
    下午四時許回溯二十六小時內之某時（均不含為警查獲之公權力拘束時間），在
    某不詳處所，施用第一級毒品海洛因二次。為警分別於九十一年一月十二日凌晨
    零時四十五分許，在高雄縣旗山鎮東圳巷九之八號「玫瑰花園汽車旅館」三一一
    號房間內查獲，並扣得殘存第一級毒品海洛因之夾鏈袋三個、及吸管鏟子乙支等
    物，於九十一年六月四日下午四時許，在高雄縣美濃鎮○○街旁查獲，並扣得殘
    存第一級毒品海洛因之夾鏈袋二個。經台灣高雄地方法院以九十一年度毒聲字第
    一○一六號裁定送觀察、勒戒後，有繼續施用毒品傾向。
二、案經高雄縣警察局旗山分局報請台灣高雄地方法院檢察署檢察官偵查起訴及移送
    併案審理。
    理  由
一、右揭施用第二級毒品安非他命之事實，業據被告甲○○於本院審理時坦承不諱，
    並被告經警查獲之時所採集之尿液，經分別送請高雄縣政府衛生局檢驗之結果，
    均呈現甲基安非他命陽性反應，有該局九十一年一月三十一日９１煙檢字第１１
    １號及九十一年六月七日９１煙檢字第８２５號煙毒尿液檢驗成績書各乙紙附卷
    可稽，是被告上開自白核與事實相符，堪信為真實。而訊據被告雖矢口否認有施
    用第一級毒品海洛因之犯行，辯稱：伊僅施用第二級毒品安非他命，從未施用過
    海洛因云云。惟查：被告於九十一年一月十二日及九十一年六月四日經警查獲時
    所採集之尿液，經分別送高雄縣政府衛生局檢驗之結果，除呈現甲基安非他命之
    陽性反應外，亦呈現嗎啡之陽性反應，有該局上開煙毒尿液檢驗成績書二紙附卷
    可按，且扣案之夾鏈袋三個及夾鏈袋二個，經分別送請高雄醫學大學附設中和紀
    念醫院鑑驗之結果，其上確均殘存海洛因無訛，有該醫院九十一年七月二十三日
    ９１０７─１４６號及九十一年九月十七日９１０９─８０號檢驗報告各乙紙在
    卷可按。而海洛因經施用入人體，平均約二十六小時內由其尿液中可驗出嗎啡陽
    性反應，此經行政院衛生署藥物食品檢驗局八十一年九月八日（八一）藥檢壹字
    第八一一四八八五號函示明確。況被告於為警查獲時，並分別扣得上開殘存第一
    級毒品海洛因之夾鏈袋三個及殘存第一級毒品海洛因之夾鏈袋二個。足認被告確
    有於九十一年一月十二日凌晨零時四十五分許回溯二十六小時內之某時、及於九
    十一年六月四日下午四時許回溯二十六小時內之某時，在某不詳處所，施用第一
    級毒品海洛因無訛；被告空言否認，顯係事後卸責之詞，不足採信。又被告前因
    施用毒品案件，經依台灣高雄地方法院以九十年度毒聲字第三七○八號裁定送觀
    察、勒戒後，認無繼續施用毒品之傾向，由台灣高雄地方法院檢察署檢察官於九
    十年八月三十日以九十年度毒偵緝字第四六四號、毒偵字第三七六四號不起訴處
    分確定，有不起訴處分書乙紙在卷可按。其於五年內再犯毒品危害防制條例第十
    條之罪，經裁定送觀察勒戒，認有繼續施用毒品傾向，有台灣高雄地方法院九十
    一年度毒聲字第三七八六號裁定及台灣高雄看守所附設勒戒處所九十一年六月十
    四日高所坤戒勒字第一一○三號函送之證明書乙份附卷可參。從而，本件事證明
    確，被告上開犯行，均堪認定。
二、按海洛因係第一級毒品，安非他命則為第二級毒品，毒品危害防制條例第二條第
    二項規定甚明，被告甲○○分別施用之，所為係犯該條例第十條第一項之施用第
    一級毒品罪，及同條第二項之施用第二級毒品罪。其多次持有海洛因及安非他命
    後，進而施用，其持有行為應被其施用之行為所吸收，不另論罪。被告先後二次
    施用第一級毒品海洛因、及先後多次施用第二級毒品安非他命之行為，時間緊接
    ，犯罪構成要件相同，顯係基於概括犯意反覆為之，為連續犯，均應依刑法第五
    十六條之規定以一罪論，並加重其刑。被告所犯施用第一級毒品、施用第二級毒
    品罪二罪之間，犯意各別，行為互殊，應予分論併罰。公訴意旨雖未論及被告自
    九十一年一月十二日凌晨零時四十五分許回溯二十四小時內之某時起至九十一年
    六月四日上午止，施用第二級毒品安非他命之犯行，及於九十一年六月四日下午
    四時許回溯二十六小時內之某時，施用第一級毒品海洛因之犯行，惟此部分與前
    揭論罪科刑部分均有連續犯關係，屬裁判上一罪，自為起訴效力所及，且經檢察
    官聲請併案審理，本院依審判不可分之原則當得加以審酌，附此敘明。爰審酌被
    告前經檢察官依初次觀察、勒戒後，無繼續施用毒品之傾向為不起訴處分確定後
    ，仍不知悔改、警惕，猶繼續施用毒品，本不宜寬貸，惟其施用毒品僅戕害己身
    ，未危及他人，所犯情節，及犯後態度等一切情狀，分別量處如主文所示之刑，
    並定其應執行之刑，以資懲儆。另扣案夾鏈袋三個及夾鏈袋二個，既均經驗出殘
    存第一級毒品海洛因，客觀上顯無法將殘存毒品自上開物品析離，應視同毒品，
    同屬違禁物無訛，均應依毒品危害防制條例第十八條第一項前段之規定，宣告沒
    收併銷燬之；至扣案之吸管鏟子乙支，被告否認為其所有，亦無證據足以證明係
    供或預備供本件犯罪所用之物，且非違禁物，爰不另為沒收之諭知，附此說明。
據上論斷，應依刑事訴訟法第二百九十九條第一項前段，毒品危害防制條例第十條第
一項、第二項、第十八條第一項前段，刑法第十一條前段、第五十六條、第五十一條
第五款，判決如主文。
中      華      民      國        九十一    年      十    月      九    日
                                  臺灣高雄地方法院刑事第六庭
                                      法  官    洪  榮  家
右正本證明與原本無異。
如不服本判決，應於判決送達後十日內，向本院提出上訴狀。
                                      書記官    陳  寰  瑛
中      華      民      國        九十一    年      十    月      九    日
附錄本罪論罪科刑法條全文：
毒品危害防制條例第十條：
  施用第一級毒品者，處六月以上五年以下有期徒刑。
  施用第二級毒品者，處三年以下有期徒刑。
